# 政府补助性质的判断

提问人：xinshourumen 时间：2012-10-16 15:52:45
财政部企业司编《企业财务通则解读》规定：“2．属于投资补助的财政资金，如公益性和公共基础设施投资项目补助、推进科技进步和高新技术产业化的投资项目补助等。...《通则》规定企业收到这类资金增加资本公积或者实收资本，由全体投资者共同享有；如果国家拨款时，明确形成的资本由某个单位持有，或者做出其他权属规定的，则按规定执行。” 请教老师：如何理解上述规定？A公司收到政府补助 1000 万元，补助协议书上注明，该项补助于*产业化项目。那么该项补助是属于与资产相关，按预计使用期限摊销？
还是综合项目，按项目建设期摊销？还是属于上述的投资补助，直接计入资本公积？

回答人：chenyiwei
并不是用于产业化项目的财政性资金都是“投资补助”。一般情况下只有财政部下拨的中央预算内固定资产投资补助、国债专项资金等，以及相应的地方配套资金，才可能作为应计入资本公积的“投资补助”。 对于不属于“投资补助”的非返还性财政资金，应属于政府补助会计准则的规范范围。如果是综合性项目，应根据该项目的预算，将其合理划分为对应于费用性支出的部分和对应于资本性支出的部分，分别按照各自适用的原则进行处理，以实现补助资金和作为补助对象的支出在利润表中的合理配比。